臺灣新北地方法院三重簡易庭小額民事判決
                          　　　　 110年度重小字第2392號

原　　　告　華南商業銀行股份有限公司

法定代理人　張振芳　
訴訟代理人　邱偉峰　
被　　　告　楊侑璇　

上列當事人間請求清償信用卡消費借款事件，本院於民國110 年
10月14日辯論終結，判決如下：
    主  文
一、被告應給付原告新臺幣（下同）27,512元，及其中25,431元
    自民國110 年4 月28日起至清償日止，按年息15％計算之利
    息。
二、訴訟費用1,000 元由被告負擔。
三、本判決得假執行。
    事實及理由
一、原告主張：被告前向原告申請使用原告發行之信用卡，簽訂
    約定條款，經原告核准消費額度為8 萬元整，並發給信用卡
    在案。依上開被告與原告之約定條款第14條、第15條約定被
    告應按期給付原告各項帳款，逾期未為給付即應按年利率15
    ％計付收利息。依約被告即得於財團法人聯合信用卡處理中
    心之特約商店記帳消費，但應於次月繳款截止日前向原告清
    償。被告未依約繳款，原告遂於民國110 年4 月15日依據約
    定條款第21條、22條規定停止被告使用信用卡，其債務業經
    視為全部到期。茲被告至110 年4 月27日止使用前揭信用卡
    簽帳消費或預借現金，並經原告墊付該消費帳款或現金金額
    共計27,512元整，雖經原告屢為催討，迄未清償。爰依消費
    借貸契約之法律關係提起本訴。聲明：如主文第1 項所示。
二、被告則以：伊先前因住院沒有工作，出院後一直找工作，對
　　原告請求無意見，確實有欠款。最近才剛找到工作，希望能
  　夠分期償還等語，資為答辯。
三、原告主張之前揭事實，已據其提出信用卡墊款本金、利息、
　　費用明細表及信用卡申請書暨約定條款為證（本院卷第15至
  　41頁），且為被告所不爭執，堪信屬實。至被告所辯，與原
    告依法得主張之權利尚無影響，無從據為有利被告之判斷。
    從而，原告依消費借貸契約之法律關係，請求被告給付如主
    文第1 項所示之金額、利息，均屬有據，應予准許，爰判決
    如主文第1 項所示。
四、本件係依民事訴訟法第436 條之8 第1 項適用小額程序為被
    告敗訴之判決，依同法第436 條之20規定，依職權宣告假執
    行。
五、訴訟費用負擔之依據：民事訴訟法第78條。
中    華    民    國   110    年    10    月    28    日
　　　　　　　　　臺灣新北地方法院三重簡易庭
                      法  官  王凱俐
以上為正本係照原本作成。
對於本件判決如有不服，應於收受送達後20日內向本院提出上訴
書狀，上訴於本院合議庭，並按他造當事人之人數附具繕本。當
事人之上訴，非以判決違背法令為理由不得為之，上訴狀應記載
上訴理由，表明下列各款事項：
（一）原判決所違背之法令及其具體內容。
（二）依訴訟資料可認為原判決有違背法令之具體事實。
如未於上訴後20日內補提合法上訴理由書，法院得逕以裁定駁回
上訴。
中    華    民    國   110    年    10    月    28    日
                      書記官  林穎慧